臺灣高雄地方法院刑事判決　　　　　　　96年度訴緝字第16號
公　訴　人　臺灣高雄地方法院檢察署檢察官
被　　　告　甲○○
　　　　　　　　　　（現於臺灣高雄第二監獄另案執行中）
上列被告因毒品危害防制條例案件，經檢察官提起公訴（94年度
毒偵字第8651號），並經本院合議庭裁定由受命法官獨任進行簡
式審判程序，本院判決如下：
    主  文
甲○○施用第一級毒品，處有期徒刑柒月，扣案殘留海洛因之錫
箔紙壹張，沒收銷燬之。又施用第二級毒品，處有期徒刑參月，
扣案之甲基安非他命貳包（含包裝袋，驗後毛重分別為零點陸捌
公克、零點玖伍公克），均沒收銷燬之。應執行有期徒刑捌月，
扣案之殘留海洛因之錫箔紙壹張、甲基安非他命貳包（含包裝袋
，驗後毛重分別為零點陸捌公克、零點玖伍公克），均沒收銷燬
之。
    事  實
一、甲○○前因施用毒品案件，經本院以93年度毒聲字第1743號
    裁定送觀察、勒戒後，認有繼續施用毒品之傾向，經本院以
    93年度毒聲字第2122號裁定令入戒治處所施以強制戒治，於
    民國94年5 月27日強制戒治執行完畢釋放，並經臺灣高雄地
    方法院檢察署於同年6 月9 日以94年度戒毒偵字第313 號為
    不起訴處分確定在案。猶不知戒絕毒癮，明知海洛因及甲基
    安非他命分別係毒品危害防制條例第2 條第2 項第1 款及第
    2 款所分別明定之第一級毒品及第二級毒品，不得持有、施
    用，竟於上開強制戒治執行完畢釋放後5 年內，復分別基於
    施用第一級毒品海洛因及施用第二級毒品甲基安非他命之犯
    意，於94年10月7 日下午某時，在其友人林漢昌位於高雄縣
    鳳山市○○○路165 號3 樓住處房間內，以將第一級毒品海
    洛因摻入香菸吸食之方式，施用第一級毒品海洛因1 次，另
    以錫箔紙燒烤甲基安非他命之方式，施用第二級毒品甲基安
    非他命1 次，嗣於該日晚上7 時許，經警持本院核發之搜索
    票（94年度聲搜字第2872號）至林漢昌之上開住處執行搜索
    ，並徵得其同意採集尿液送驗，結果呈現嗎啡及甲基安非他
    命陽性反應，並扣得第二級毒品甲基安非他命2 包（含包裝
    袋，驗前毛重分別為：0.7 、0.98公克；驗後毛重分別為：
    0.68公克、0.95公克，起訴書誤載為1 包）、殘留第一級毒
    品海洛因之錫箔紙1 張（起訴書誤載為存留甲基安非他命殘
    渣之錫箔紙2 張），而查悉上情。
二、案經高雄市政府警察局前鎮分局報告高雄地方法院檢察署檢
    察官偵查起訴。
    理  由
一、被告甲○○所犯係死刑、無期徒刑、最輕本刑為3 年以上有
    期徒刑以外之罪，其於準備程序中就前揭被訴事實為有罪之
    陳述，經受命法官告知簡式審判程序之旨，並聽取其與公訴
    人之意見後，本院合議庭認為適宜由受命法官獨任進行簡式
    審判程序，爰依刑事訴訟法第273 條之1 第1 項規定，裁定
    由受命法官獨任進行審判程序，合先敘明。
二、上開犯罪事實，業據被告甲○○於本院審理時坦承不諱，且
    被告經查獲時，為警採尿送驗結果，確呈嗎啡及甲基安非他
    命陽性反應，有高雄市立凱旋醫院94年10月17日濫用藥物尿
    液檢驗報告（檢體編號I506號），暨查獲毒品案件犯罪嫌疑
    人姓名對照表各1 紙附卷可稽，另被告於94年10月7 日為警
    查獲所扣得之晶體2 包，經送高雄醫學大學附設中和紀念醫
    院檢驗結果，均為第二級毒品甲基安他命，驗後毛重各為0.
    68、0.95公克，亦有該醫院94年12月13日（報告編號：0000
    -000號、0000-000號）檢驗報告共2 份在卷可參；而被告為
    警查獲時所扣得之錫箔紙1 張，經送高雄醫學大學附設中和
    紀念醫院鑑驗結果，確殘留第一級毒品海洛因成分，此亦有
    該醫院94年12月20日（報告編號：0000-000號）檢驗報告1
    紙附卷可佐，是足徵被告之自白與事實相符，堪以採信。本
    案事證明確，被告施用第一級毒品海洛因、第二級毒品甲基
    安非他命之犯行，洵堪認定。
三、被告前因施用毒品案件，經本院以93年度毒聲字第1743號裁
    定送觀察、勒戒後，認有繼續施用毒品之傾向，經本院以93
    年度毒聲字第2122號裁定令入戒治處所施以強制戒治，於94
    年5 月27日強制戒治執行完畢釋放，並經臺灣高雄地方法院
    檢察署於同年6 月9 日以94年度戒毒偵字第313 號為不起訴
    處分確定在案等情，有臺灣高等法院被告前案紀錄表1 份附
    卷可查。被告於前開強制戒治執行完畢釋放後5 年內再犯本
    件施用毒品案件，自應依法論科。
四、論罪科刑及沒收：
  (一)被告行為後，刑法部分條文業於94年2 月2 日修正公布，自
    95年7 月1 日施行，依修正後刑法第2 條第1 項規定，行為
    後法律有變更者，適用行為時之法律，但行為後之法律有利
    於行為人者，適用最有利於行為人之法律。茲比較新舊法如
    下：
  1.修正前刑法第51條第5 款規定：「宣告多數有期徒刑者，於
    各刑中之最長期以上，各刑合併之刑期以下，定其刑期。但
    不得逾二十年」；修正後則為：「宣告多數有期徒刑者，於
    各刑中之最長期以上，各刑合併之刑期以下，定其刑期。但
    不得逾三十年」，新舊法比較結果，以舊法有利於被告。
  2.綜合全部罪刑比較之結果，依刑法第2 條第1 項從舊從輕原
    則之規定，應以舊法之規定有利於被告，自應適用修正前之
    刑法處斷。
  (二)核被告所為，係犯毒品危害防制條例第10條第1 項之施用第
    一級毒品海洛因罪、同條第2 項之施用第二級毒品甲基安非
    他命罪。被告持有第一級毒品海洛因、第二級毒品甲基安非
    他命之低度行為，為其施用之高度行為所吸收，均不另論罪
    。被告所犯前開施用第一級毒品海洛因、施用第二級毒品甲
    基安非他命罪，犯意各別，行為互殊，應予分論併罰。爰審
    酌被告無視毒品對自身、家庭之戕害，及對社會治安可能造
    成潛在之危險，屢犯施用毒品之罪，足見其戒絕毒癮之意志
    不堅，本不宜寬貸，惟念其犯後坦承犯行，態度良好，及施
    用毒品乃戕害自身健康，尚未直接危害他人等一切情狀，分
    別量處如主文所示之刑，並定其應執行刑，以資懲儆。末扣
    案之晶體2 包，經送請高雄醫學大學附設中和紀念醫院檢驗
    結果，確認均含甲基安非他命成分，業經本院認明如前，雖
    被告辯稱非其所有，然既屬第二級毒品，即應依毒品危害防
    制條例第18條第1 項前段規定，併予宣告沒收銷燬之，而送
    鑑耗損之甲基安非他命晶體，既已滅失，自無庸再予宣告沒
    收銷燬之必要。另扣案之錫箔紙1 張，既均經驗出殘留第一
    級毒品海洛因成分，已如前述，而客觀上顯無法將殘留之毒
    品自錫箔紙析離，均亦應依毒品危害防制條例第18條第1 項
    之規定，沒收銷燬之。
據上論斷，應依刑事訴訟法第273 條之1 第1 項、第299 條第1
項前段，毒品危害防制條例第10條第1 項、第2 項、第18條第1
項前段，刑法第11條、第2 條第1 項前段，修正前刑法第51條第
5 款，判決如主文。
本案經檢察官乙○○到庭執行職務。
中　　華　　民　　國　　96　　年　　1 　　月　　26　　日
                  刑事第十庭  法　官  鄭凱文
以上正本證明與原本無異。
如不服本判決，應於收受送達後10日內向本院提出上訴書狀。
中　　華　　民　　國　　96　　年　　1 　　月　　26　　日
                              書記官  林慧芬
附錄本案論罪法條：
毒品危害防制條例第10條
施用第一級毒品者，處6 月以上5 年以下有期徒刑。
施用第二級毒品者，處3 年以下有期徒刑。
